【裁判字號】    97,上訴,2908
【裁判日期】    971028
【裁判案由】    違反槍砲彈藥刀械管制條例
【裁判全文】
臺灣高等法院刑事判決                97年度上訴字第2908號
上  訴  人
即  被  告  甲○○原名李宜謙.
                    （現於臺灣新店戒治所強制戒治中）
選任辯護人  邱群傑  律師
上列上訴人因違反槍砲彈藥刀械管制條例等案件，不服臺灣板橋
地方法院96年度訴字第1837號，中華民國97年4月8日第一審判決
（起訴案號：臺灣板橋地方法院檢察署95年度偵字第27173號）
，提起上訴，本院判決如下：
    主  文
原判決撤銷。
甲○○（原名李宜謙）未經許可，持有手槍，處有期徒刑伍年，
併科罰金新臺幣拾伍萬元，罰金如易服勞役，以新臺幣壹仟元折
算壹日。扣案之手槍壹枝 (含彈匣壹個，槍枝管制編號：000000
0000號）沒收。
    事  實
一、甲○○（原名李宜謙，於民國96年5 月28日改名為甲○○）
    於92年間某日（起訴書略載為於不詳時間），在臺北縣蘆洲
    市○○路附近，由某不詳年籍名為「丁逸豐」（綽號「三豐
    」）之成年男子將具殺傷力之美國Arcadia Machine & Tool
    廠製Back Up型口徑0.380吋制式半自動手槍一枝（含彈匣一
    個、槍枝管制編號：0000000000號）及具殺傷力之子彈二顆
    ，交付予甲○○抵償新臺幣三萬元之債務，甲○○即將上開
    手槍、子彈放置在蘆洲市○○街101巷7號2樓住處而未經許
    可持有之。嗣於95年11月17日凌晨3時許，甲○○持上開手
    槍、子彈至蘆洲市○○路370號之黃金歲月ＫＴＶ消費，嗣
    於同日凌晨3時20分許，進入前開ＫＴＶ303號包廂時，與林
    勢華發生口角爭執，遂從其右邊褲子口袋內取出上開手槍、
    子彈而朝林勢華之左大腿及陳志華之腹部各開一槍，致林勢
    華受有左腳兩處深度擦傷之傷害，陳志華則受有橫膈膜穿透
    傷、胃部穿孔、胰臟穿透傷及後腹腔血腫之傷害（甲○○涉
    犯傷害林勢華、陳志華部分，林勢華部分已於偵查中撤回告
    訴，業經檢察官處分不起訴，陳志華部分則未據合法告訴）
    。甲○○旋離開現場後，於有權偵查犯罪之機關或人員尚不
    知悉犯罪人為何人時，打電話向有偵查犯罪權之警察陳進城
    自首，嗣經警據報前往現場處理，陳志華之友人張清波將甲
    ○○留在現場之上開手槍交付警方扣案，警方並在現場另扣
    得已擊發之口徑0.380吋之制式銅包衣彈頭一個，並循線查
    知上情。
二、案經臺北縣政府警察局蘆洲分局報請臺灣板橋地方法院檢察
    署檢察官偵查起訴。
    理  由
一、前揭事實，業據被告甲○○坦承不諱，且經證人林勢華於警
    詢、偵查中、證人陳志華於偵查中及證人張清波於警詢時陳
    述在卷，並有扣案之上開手槍、彈頭及搜索扣押筆錄、扣押
    物品目錄表，以及林勢華、陳志華之診斷證明書各一件在卷
    可證。又扣案槍枝經送請鑑定結果，認送鑑之制式手槍（含
    彈匣）一枝（槍枝管制編號：0000000000號）係美國Arcad
    ia Machine & Tool廠製Back Up型口徑0.380吋制式半自動
    手槍，槍號為「AA5175」，槍管內具捌條左旋來復線，機械
    性能良好，可擊發同口徑制式子彈，具殺傷力無訛，而送鑑
    之彈一個則係已擊發之口徑0.380吋之制式銅包衣彈頭（捌
    條左旋來復線），有內政部警政署刑事警察局95年12月19日
    刑鑑字第0950173171號槍彈鑑定書一份附卷可稽，堪信被告
    持有之上開手槍一枝以及子彈二顆確具有殺傷力，本件事證
    明確，被告之犯行洵堪認定。
二、核被告所為，係犯槍砲彈藥刀械管制條例第7條第4項之未經
    許可持有手槍罪、同條例第12條第4項之未經許可持有子彈
    罪。被告未經許可同時持有上開手槍、子彈，係以一行為觸
    犯上開二罪名，為想像競合犯，應從較重之未經許可持有手
    槍罪處斷。而查被告所犯未經許可持有子彈二顆之犯行，雖
    未據公訴人起訴，然因與已起訴部分有想像競合犯之裁判上
    一罪關係，為起訴效力所及，法院自應併予審理。又被告於
    有偵查權人不知其犯行前，打電話向有偵查犯罪權之警察陳
    進城自首，業經證人即警察陳進城證述明確，被告合於自首
    之要件，依法減輕其刑。
三、原審據以論罪科刑原非無見，惟被告於有偵查權人不知其犯
    行前，打電話向有偵查犯罪權之警察陳進城自首，合於自首
    之規定，原審未及審酌尚有未合，被告就此提起上訴為有理
    由，應由本院將原判決撤銷改判。爰審酌被告之素行狀況、
    犯罪動機、手段、目的、持有槍枝在公共場所逞凶對社會治
    安危害甚鉅，及其犯罪後態度等一切情狀，量處如主文所示
    之刑，並就併科罰金部分諭知易服勞役之折算標準。扣案之
    手槍一枝（含彈匣一個，槍枝管制編號：0000000000號），
    為違禁物，應依刑法第38條第1項第1款規定宣告沒收。至於
    另在現場扣得已擊發之口徑0.380吋之制式銅包衣彈頭一個
    ，既非違禁物，無併予宣告沒收之必要。
據上論斷，應依刑事訴訟法第369條第1項前段、第364條、第299
條第1項前段，槍砲彈藥刀械管制條例第7條第4項、第12條第4項
，刑法第11條前段、第55條、第62條前段、第42條第3項、第38
條第1項第1款判決如主文。
本案經檢察官黃柏齡到庭執行職務。
中    華    民    國    97    年    10    月    28    日
                  刑事第九庭  審判長法  官 陳貽男
                                    法  官 周盈文
                                    法  官 許宗和
以上正本證明與原本無異。
如不服本判決，應於收受送達後十日內向本院提出上訴書狀，其
未敘述上訴之理由者並得於提起上訴後十日內向本院補提理由書
（均須按他造當事人之人數附繕本）。
                                    書記官 林淑貞
中    華    民    國    97    年    10    月    30    日
附錄本案論罪科刑法條全文：
槍砲彈藥刀械管制條例第7條
未經許可，製造、販賣或運輸火砲
、肩射武器、機關槍、衝鋒槍、卡柄槍、自動步槍、普通步槍、
馬槍、手槍或各類砲彈、炸彈、爆裂物者，處死刑、無期徒刑或
七年以上有期徒刑；處徒刑者，併科新臺幣三千萬元以下罰金。
未經許可，轉讓、出租或出借前項所列槍砲、彈藥者，處無期徒
刑或五年以上有期徒刑，併科新臺幣一千萬元以下罰金。
意圖供自己或他人犯罪之用，而犯前二項之罪者，處死刑或無期
徒刑；處徒刑者，併科新臺幣五千萬元以下罰金。
未經許可，持有、寄藏或意圖販賣而陳列第一項所列槍砲、彈藥
者，處五年以上有期徒刑，併科新臺幣一千萬元以下罰金。
第一項至第三項之未遂犯罰之。
槍砲彈藥刀械管制條例第12條
未經許可，製造、販賣或運輸子彈者，處一年以上七年以下有期
徒刑，併科新臺幣五百萬元以下罰金。
未經許可，轉讓、出租或出借子彈者，處六月以上五年以下有期
徒刑，併科新臺幣三百萬元以下罰金。
意圖供自己或他人犯罪之用，而犯前二項之罪者，處三年以上十
年以下有期徒刑，併科新臺幣七百萬元以下罰金。
未經許可，持有、寄藏或意圖販賣而陳列子彈者，處五年以下有
期徒刑，併科新臺幣三百萬元以下罰金。
第一項至第三項之未遂犯罰之。


司法院資訊處製作；財團法人民間司法改革基金會備份。
